【裁判字號】    98,審易,412
【裁判日期】    980323
【裁判案由】    竊盜等
【裁判全文】
臺灣高雄地方法院刑事判決             98年度審易字第412號
公  訴  人  臺灣高雄地方法院檢察署檢察官
被      告  乙○○
                    （現另案於臺灣臺南監獄執行中）
上列被告因竊盜等案件，經檢察官提起公訴（97年度偵字第
24941 號），嗣因被告就被訴事實為有罪之陳述，本院依簡式審
判程序審理，判決如下：
    主  文
乙○○犯攜帶兇器踰越安全設備竊盜罪，累犯，處有期徒刑玖月
。
    事  實
一、乙○○前因毒品案件，經本院以91年度訴字第1679號、92年
    度訴字第2000號、94年度訴字第1764號分別判決有期徒刑10
    月、6 月、10月、7 月確定，經接續執行，於民國95年7 月
    19日縮短刑期執行完畢。詎乙○○猶不知悔改，意圖為自己
    不法所有，於96年11月14日上午10時許，持其所有客觀上足
    以為兇器之老虎鉗，至高雄縣梓官鄉○○街61號、63號甲○
    ○所管理平日無人居住之建築物，先從63號1 樓後門進入2
    樓後，持上開老虎鉗撬開63號處所內電源開關之外殼及插座
    外殼後，竊取甲○○所管理之家用電線，復從63號2 樓陽台
    跨越至61號2 樓陽台，踰越窗戶進入61號處所而侵入之，接
    續以上開老虎鉗撬開電源開關之外殼及插座外殼後竊取甲○
    ○所有之家用電線（含63號處所共竊得20公尺），復以不詳
    之工具拆卸61號3 樓浴室水龍頭1 組（2 支），而竊取之，
    得手後逃逸，並在高雄縣梓官鄉○○路附近，以500 元代價
    ，將上開贓物售予真實年籍姓名不詳之資源回收商。嗣經甲
    ○○報警處理，經警前往現場採集指紋比對後始悉上情。
二、案經甲○○訴由高雄縣政府警察局岡山分局報告報告臺灣高
    雄地方法院檢察署檢察官偵查起訴。
    理  由
一、本件被告乙○○所犯之罪，為死刑、無期徒刑、最輕本刑為
    3 年以上有期徒刑以外之罪，其於準備程序進行中，就被訴
    事實為有罪之陳述，經本院告知簡式審判程序之旨，並聽取
    檢察官及被告之意見後，裁定進行簡式審判程序。
二、上開犯罪事實，業經被告於偵查及本院審理中坦承不諱，核
    與證人即被害人甲○○於警詢、偵查時之證述及現場勘查員
    警陳振東於偵查中之相符，並有現場照片18紙、內政部警政
    署刑事警察局鑑驗書1 份在卷可查，足認被告之自白與事實
    相符，足堪採信。從而，本件事證明確，被告犯行，應堪認
    定，應依法論科。
三、按刑法第321 條第1 項第2 款所謂安全設備，係指依社會通
    常觀念足認為防盜之設備而言。又同條項項第3款之攜帶兇
    器竊盜罪，係以行為人攜帶兇器竊盜為其加重條件，此所謂
    兇器，其種類並無限制，凡客觀上足對人之生命、身體、安
    全構成威脅，具有危險性之兇器均屬之，且祇須行竊時攜帶
    此種具有危險性之兇器為已足，並不以攜帶之初有行兇之意
    圖為必要（最高法院79年臺上字第5253號判例意旨參照）。
    本件被害人於高雄縣梓官鄉○○街61號處所裝設窗戶，具防
    盜作用，自屬安全設備無疑。又被告自承行竊時係攜帶老虎
    鉗1 支，雖未經扣案，惟其所攜帶之老虎鉗係用於撬開電源
    開關之外殼及插座外殼並強取電線箱內之電線，當屬於堅硬
    之鐵製工具，客觀上為足以殺傷人生命、身體之器械，顯為
    具有危險性之兇器。被告攜帶老虎鉗並踰越窗戶入屋行竊，
    核其所為，係犯刑法第321 條第1 項第2 款、第3 款之攜帶
    兇器踰越安全設備竊盜罪及同法第306 條侵入建築物罪。又
    高雄縣梓官鄉○○街61號、63號處所平日並無人居住，均為
    被害人甲○○所管理，有本院公務電話紀錄在卷可稽，上開
    處所顯為無人居住之建築物，是起訴意旨認係成立同條之無
    故侵入住宅罪，尚有誤會，惟起訴法條相同，無庸變更起訴
    法條。又被告先後侵入被害人甲○○所管理之上址61號、63
    號處所行竊，顯係破壞同一監督權，不生一行為而觸犯數罪
    名問題（最高法院62年台上字407 第號判例意旨參照），應
    以視為數個舉動之接續施行，為包括之一行為予以評價，故
    屬於接續犯。被告一竊盜行為同時構成數款加重情形，應僅
    成立一加重竊盜罪（最高法院69年臺上字第3945號判例）。
    被告以一行為侵害數法益，觸犯數罪名，為想像競合犯，應
    依刑法第55條之規定，從一重攜帶兇器踰越安全設備竊盜罪
    處斷，起訴意旨認應分論併罰，尚有誤會。被告前有事實欄
    所述之前科，於95年7 月19日縮短刑期執行完畢，有臺灣高
    等法院被告前案紀錄表1 份在卷可按，其於受徒刑之執行完
    畢後，5 年以內故意再犯本件有期徒刑以上之罪，為累犯，
    應依刑法第47條第1 項之規定，加重其刑。爰審酌被告年值
    青壯，身心健全，不思循正當工作以謀資費，竟竊取他人財
    物，價值觀念偏差，應予導正，竊取物品致被害人回復耗費
    金錢，及被告事後坦承犯行，犯後態度尚可等一切情狀，量
    處如主文所示之刑。被告行竊所用之老虎鉗1 支，並未扣案
    ，為免執行之困難，不另為沒收之諭知。
據上論斷，應依刑事訴訟法第273 之1 第1 項、第299 條第1 項
前段，刑法第321 條第1 項第2 款、第3 款、第306 條、第55條
、第47條第1 項，刑法施行法第1 條之1 ，判決如主文。
本案經檢察官丙○○到庭執行職務。
中    華    民    國    98    年    3     月    23    日
                  刑事第十庭  法  官  梁淑美
以上正本證明與原本無異。
如不服本判決應於收受本判決後10日內向本院提出上訴書狀，並
應敘述具體理由，如未敘述上訴理由者，應於上訴期間屆滿後20
日內補提理由書狀於本院（均須按他造當事人之人數附繕本）「
切勿逕送上級法院」。
中    華    民    國    98    年    3     月    23    日
                              書記官  林豐富
附錄本案論罪科刑法條：
中華民國刑法第321條
（加重竊盜罪）
犯竊盜罪而有左列情形之一者，處 6 月以上、 5 年以下有期
徒刑：
一、於夜間侵入住宅或有人居住之建築物、船艦或隱匿其內而
    犯之者。
二、毀越門扇、牆垣或其他安全設備而犯之者。
三、攜帶兇器而犯之者。
四、結夥三人以上而犯之者。
五、乘火災、水災或其他災害之際而犯之者。
六、在車站或埠頭而犯之者。
前項之未遂犯罰之。
中華民國刑法第306條
（侵入住居罪）
無故侵入他人住宅、建築物或附連圍繞之土地或船艦者，處1 年
以下有期徒刑、拘役或3 百元以下罰金。
無故隱匿其內，或受退去之要求而仍留滯者，亦同。


司法院資訊處製作；財團法人民間司法改革基金會備份。
